

Contacto

Teléfono

+ 54911-6190-9910

Email

maxicasella@gmail.com

Ubicación

Buenos Aires, Argentina

Linkedin

linkedin.com/in/maximilianocasella

Porfolio

mcasellagamedev.netlify.app

Cursos

2022

Desarrollo Web | Coderhouse

2023

C++ | Quark Academy

2023

Principios SOLID | Quark Academy

2023 (En curso)

Unreal Engine 5 | Quark Academy

Habilidades

Motores de videojuegos Unity | Unreal Engine | Construct

Programación

C# | Blueprints UE | C++ | HTML5 | CSS

Modelado 3D

AutoDesk Maya | Zbrush

Texturas

Substance Painter | Substance Designer

Ilustración Digital

Photoshop

Animación

2D | 3D

Idiomas

- Español
- Inglés: Intermedio

Maximiliano Casella

3D Artist | Game Developer

Me encuentro formándome como Game Developer y en la búsqueda de mi primera experiencia dentro de la industria.

Me definen la capacidad de comunicación, el trabajo en equipo y las ganas de aprender nuevas herramientas y tecnologías.

Cuento con experiencia capacitando y liderando equipos de trabajo, destacando mi capacidad de análisis y el cumplimiento a tiempo de los objetivos propuestos.

Educación

• Diseño y Desarrollo de videojuegos.

Escuela Da Vinci 2021 - Actualidad

Secundario completo

ENET N°7 2005 - 2011

Experiencia

Q 2020 - Actualidad

Accenture I Buenos Aires, Argentina.

Transaction Proccesing Senior Analyst

Analista senior dentro de un equipo de Back Office, que brinda soporte a un cliente bancario. Mis tareas son: organización diaria y soporte al equipo, capacitación de nuevos ingresos en sus tareas y el seguimiento de su curva de aprendizaje; atención al cliente, identificar y relevar inconvenientes que surgen en las distintas plataformas y RPAs con los equipos de desarrollo y/o tecnologia del cliente y la empresa, armado de reportes, análisis de riesgo crediticio, ABM de clientes. Herramientas utilizadas: PowerBI, Excel avanzado, Sharepoint.

2014 - 2020

Accenture I Buenos Aires, Argentina.

Collection Analyst

Analista de créditos y cobranzas, responsable del área de Mexico. Mis tareas eran: análisis y conciliación de cuentas, seguimiento de cobranzas de la cartera de clientes, armado de reportes y atención al cliente. Herramientas utilizada: Excel avanzado, PowerPivot, Sharepoint, SAP y macros.

2011 - 2013

Coberturas y Servicios I Buenos Aires, Argentina.

Analista comercial

Analista comercial, mis tareas eran: trámites bancarios, pago a proveedores, análisis y conciliación de cuentas, control y carga de poliza, recepción y seguimiento de siniestros, tareas administrativas con compañías aseguradoras. Herramientas utilizadan: Excel avanzado, sistema TEC.